【裁判字號】    99,交聲,914
【裁判日期】    990423
【裁判案由】    交管條例聲異
【裁判全文】
臺灣板橋地方法院交通事件裁定         99年度交聲字第914號
原處分機關  交通部公路總局臺北區監理所
異  議  人
即受處分人  甲○○
上列異議人即受處分人因違反道路交通管理處罰條例案件，對於
交通部公路總局臺北區監理所於民國99年4 月7 日以北監自裁字
第裁40-D00000000號所為之裁決處分（原舉發案號：桃園縣政府
警察局99年2 月4 日桃縣交相字第D00000000 號），聲明異議，
本院裁定如下：
    主  文
異議駁回。
    理  由
一、原處分意旨略以：異議人即受處分人甲○○於民國99年1 月
    10日下午1 時22分許，駕駛車牌號碼GA-8202 號自用小客車
    ，在桃園縣臺66線與桃89號交岔路口（東往西方向），因有
    「行駛快速公路未依標線指示行車」之違規行為，經自動照
    相儀器拍照採證後，為桃園縣政府警察局交通隊警員逕行製
    單舉發，嗣原處分機關調查後，於99年4 月7 日以北監自裁
    字第裁40-D00000000號裁決書，依道路交通管理處罰條例第
    33條第1 項第13款及第63條第1 項第1 款之規定，裁處罰鍰
    新臺幣（下同）3,000 元，並記違規點數1 點等語。
二、聲明異議意旨略以：上開交岔路口之號誌由綠燈轉換為紅燈
    時，沒有先轉換為黃燈，即直接變換成紅燈，且秒數太短，
    以致伊來不及反應，故伊違規係因號誌出問題所導致，為此
    ，提起本件異議，爰請求撤銷原處分云云。
三、按汽車行駛於高速公路、快速公路或設站管制之道路，不遵
    使用限制、禁止、行車管制及管理事項之管制規則，而有未
    依標誌、標線、號誌指示行車之行為者，處汽車駕駛人3,00
    0 元以上6,000 元以下罰鍰，道路交通管理處罰條例第33條
    第1 項第13款定有明文。又汽車駕駛人，有違反道路交通管
    理處罰條例第33條第1 項情形者，除依原條款處罰鍰外，並
    予記違規點數1 點，復為該條例第63條第1 項第1 款所明定
    。
四、經查：
  (一)異議人於99年1 月10日下午1 時22分許，駕駛車牌號碼GA-8
    202 號自用小客車，沿桃園縣台66線快速公路由東往西方向
    行駛，行經該快速公路與桃89線交岔路口，遇該交岔路口號
    誌顯示為「圓形紅燈」時，仍駕車超越停止線，以致啟動自
    動照相儀器拍照採證，經桃園縣政府警察局交通隊警員於99
    年2 月4 日填製桃警交相字第D00000000 號舉發違反道路交
    通管理事件通知單（下稱舉發通知單）逕行舉發，嗣原處分
    機關調查後，認異議人上開違規行為屬實，於99年4 月7 日
    以北監自裁字第裁40-D00000000號裁決書，依道路交通管理
    處罰條例第33條第1 項第13款及第63條第1 項第1 款之規定
    ，裁處異議人罰鍰3,000 元，並記違規點數1 點等情，除據
    異議人自承曾於前述時間駕車行經上開交岔路口之事實外，
    並有前揭舉發通知單、裁決書、桃園縣政府警察局99年3 月
    15日桃警交字第099004444 號函等影本各1 件、採證照片2
    張附卷可稽。再觀諸卷附之上開採證照片，異議人駕駛之車
    牌號碼GA-8202 號自用小客車於99年1 月10日下午1 時22分
    47秒許，行經桃園縣台66線快速公路（東往西方向）與桃89
    線之交岔路口時，該交岔路口之號誌已顯示「圓形紅燈」及
    「左轉箭頭綠燈」，而該自用小客車則行駛於路面標繪「直
    線箭頭」指示直行之中間車道，且其前輪已超越停止線，嗣
    於同日時分48秒許，上開交岔路口之號誌仍顯示「圓形紅燈
    」及「左轉箭頭綠燈」，而該自用小客車則行駛於同一車道
    ，且其前輪及後輪均已超越停止線。按停止線，用以指示行
    駛車輛停止之界限，車輛停止時，其前懸部分不得伸越該線
    ；又車輛面對圓形紅燈表示禁止通行，不得超越停止線或進
    入路口；車輛面對與圓形紅燈同亮之箭頭綠燈時，得依箭頭
    綠燈之指示行進，道路交通標誌標線號誌設置規則第170 條
    第1 項前段、第206 條第5 款第1 目、第2 目分別定有明文
    。是異議人駕車行經上開交岔路口時，既遇該交岔路口之號
    誌顯示「圓形紅燈」及「左轉箭頭綠燈」，則除得依該「左
    轉箭頭綠燈」號誌之指示左轉外，應依「圓形紅燈」號誌之
    指示停止，不得超越停止線或進入路口，然異議人在未左轉
    之情況下，卻未在停止線前停止，以致其駕駛之自用小客車
    前輪及後輪均已超越停止線，其有未依標線（即停止線）指
    示行車之違規行為甚明。
  (二)至異議人雖辯稱：上開交岔路口之號誌故障，以致伊駕車反
    應不及而超越停止線云云，惟依桃園縣政府警察局前揭函文
    所述，異議人駕車行經該交岔路口，係於紅燈亮起後11.1秒
    時超越停止線，始啟動自動照相儀器拍照，顯見本件自動照
    相儀器攝得異議人駕車超越停止線之情事，並非在號誌轉換
    之際啟動拍照，足徵異議人駕車超越停止線，並非因號誌輚
    換故障以致其反應不及所致，是其所辯上情，自不足採信。
五、綜上所述，異議人駕駛汽車行駛於快速公路，既有未依標線
    指示行車之違規行為，則原處分機關依道路交通管理處罰條
    例第33條1 項第13款及第63條第1 項第1 款暨違反道路交通
    管理事件統一裁罰標準表之規定，裁處異議人罰鍰3,000 元
    ，並記違規點數1 點，並無違誤或不當，從而，本件異議為
    無理由，應予駁回。
據上論斷，應依道路交通案件處理辦法第19條，裁定如主文。
中    華    民    國    99    年    4     月    23    日
                  交通法庭    法  官  王瑜玲
以上正本證明與原本無異
如不服本裁定應於送達後5日內向本院提出抗告狀
                              書記官  謝嘉玲
中    華    民    國    99    年    4     月    23    日

司法院資訊處製作；財團法人民間司法改革基金會備份。
